臺灣臺南地方法院交通事件裁定　　　　　　　　　　　九十三年度交聲字第七七號
　　移 送機 關　交通部公路總局嘉義區監理所麻豆監理站
　　受 處分 人
　　即 異議 人　甲○○
　　代　理　人　蕭鴻凱
右列受處分人因違反道路交通管理處罰條例案件，對於交通部公路總局嘉義區監理所
麻豆監理站民國九十三年一月三十日所為之裁決處分（處分案號：麻監裁罰字第裁七
五─ＺＤ0000000號），聲明異議，本院裁定如左：
    主  文
異議駁回。
    理  由
一、聲明異議意旨略以：受處分人即異議人甲○○雖有於民國九十二年四月十三日十
    時十六分許，駕駛車牌號碼ＵＴ－１００７號自小客車，於行經速限一百公里之
    國道一號公路二七六公里北向路段，為警以科學測速照相儀器測獲行車速度高達
    一百十三公里，而違反高速公路管制規定之事實，然上開違規事件已辦理易處吊
    扣手續，原處分機關即交通部公路總局嘉義區監理所麻豆監理站不察，竟以異議
    人上述違規事實明確，而依道路交通管理處罰條例第三十三條第一項之規定，再
    裁處新台幣六千元，並記違規點數一點，即有不當，故異議人不服上開裁處，而
    提起本件異議云云。
二、按汽車行駛於高速公路或設站管制之道路，而不遵管制之規定者，處汽車駕駛人
    新臺幣三千元以上六千元以下罰鍰；又汽車駕駛人，違反道路交通管理處罰條例
    第三十三條之規定者，除依原條款處罰鍰外，並記違規點數一點，道路交通管理
    處罰條例第三十三條第一項及第六十三條第一項第一款分別定有明文。
三、經查：
（一）本件受處分人即異議人甲○○係於九十二年四月十三日十時十六分許，駕駛車
      牌號碼ＵＴ－一七號自小客車，在行經速限一百公里之國道一號公路二七
      六公里北向路段，為警以科學測速照相儀器測獲行車速度高達一百十三公里，
      因違規超速十三公里，經警採證後逕行舉發等情，有內政部警政署國道公路警
      察局公警局交字第ＺＤ0000000號舉發違反道路交通管理事件通知單一
      紙在卷可稽，且為異議人所自承，從而異議人有於右述時、地，駕駛前開自小
      客車在高速公路超速行駛，而不遵管制規定之違規事實，即可認定。
（二）異議人雖辯稱：本案違規罰單，已於九十二年四月二十五日至台南監理站辦理
      易處吊扣手續云云。惟觀諸交通部公路總局嘉義區監理所麻豆監理站所檢送之
      異議人汽車駕照吊扣銷記錄，九十二年四月二十五日之易處吊扣紀錄，係車牌
      號碼Ｓ六─五０四０號自小客車，於九十一年十二月九日十五時零一分許，經
      異議人甲○○駕駛，在行經台十九線九十九公里處，因違規超速行駛，經警以
      台南縣警察局南縣警交字第Ｍ00000000號舉發違反道路交通管理事件
      通知單予以舉發，嗣經甲○○到案辦理易處吊扣駕駛執照三個月手續，並自九
      十二年四月二十五日起吊扣駕駛執照三個月，至九十二年七月二十四日止；而
      本件交通部公路總局嘉義區監理所麻豆監理站麻監裁罰字第裁七五─ＺＤ00
      00000號裁決，則係車牌號碼ＵＴ－１００七號自小客車，經異議人甲○
      ○駕駛而在行經速限一百公里之國道一號公路二七六公里北向路段，為警測獲
      行車速度高達一百十三公里，違規超速十三公里，經警以內政部警政署國道公
      路警察局公警局交字第ＺＤ0000000號舉發違反道路交通管理事件通知
      單逕行舉發，嗣因異議人甲○○欲辦理易處吊扣，乃由異議人甲○○委託蕭鴻
      凱於九十二年四月二十五日向交通部公路總局臺南監理站辦理「汽車所有人到
      案告知駕駛人」手續，以確定駕駛者確係異議人甲○○之程序，上情則有交通
      部公路總局嘉義區監理所台南監理站九十二年十一月十九日嘉監南字第０九二
      ００二五五五九號函、０九二００二七五六七號函、汽車記點查詢報表、違規
      查詢報表、吊扣銷歷史情況、內政部警政署國道公路警察局公警局交字第ＺＤ
      0000000號舉發違反道路交通管理事件通知單及麻監裁罰字第裁七五─
      ＺＤ0000000號違反道路交通管理事件裁決書等資料附卷可憑，足見二
      案並不相同，從而，異議人甲○○於九十二年四月二十五日起遭易處吊扣駕駛
      執照三個月之裁處，並非係針對其於九十二年四月十三日十時十六分於國道一
      號公路二七六公里北向路段超速之違規行為所為甚明。
（三）異議人復辯稱：駕駛執照扣在監理站，直至九十二年十月九日，監理站應會自
      動易處吊扣云云。然本件雖由異議人甲○○委託蕭鴻凱於九十二年四月二十五
      日到交通部公路總局嘉義區監理所台南監理站填具「汽車所有人告知違規駕駛
      切結書」，辦理告知違規駕駛人之姓名、身分證統一編號及住址手續，然此並
      非即辦理易處吊扣駕駛執照之手續，此由該切結書第三項第二款規定：「罰鍰
      未繳納者，易處吊扣駕駛執照，請於  年  月  日（實務上之作法為汽車所有
      人到案告知駕駛人之日翌日起算第四十五天）（含）以後攜帶本切結書、違規
      通知單、駕駛人之印章級駕駛執照到案辦理，委託他人代為到案辦理者，並請
      攜帶受託人之身分證及印章，逾期十五日內未到案處理者，依章裁處」等語自
      明。是異議人甲○○縱委託蕭鴻凱於九十二年四月二十四日至監理機關辦理「
      汽車所有人到案告知駕駛人」手續，然其既未於簽具切結書翌日起算四十五天
      後檢具切結書、違規通知單、駕駛人之印章及駕駛執照至監理機關辦理易處吊
      扣駕駛執照之手續，則監理機關即無從知悉異議人甲○○欲辦理易處吊扣駕駛
      執照，從而，異議人甲○○辯稱：業已填具切結書聲請辦理易處吊扣駕駛執照
      ，駕駛執照扣在監裡站，監理站應會自動辦理易處吊扣云云，顯有誤解。況按
      汽車所有人或駕駛人應於公路監理機關辦理汽車檢驗、各項登記或換發牌照、
      執照前，繳清其所有違反本條例尚未結案之罰鍰，道路交通管理處罰條例第九
      條之一亦規定甚明。查本件異議人甲○○之普通小型車之駕駛執照有效期限至
      九十二年八月十七日止，在未依規定換發前應屬無效駕照，並不能依違反道路
      交通管理事件統一裁罰基準及處理細則第六十一條之規定辦理易處吊扣手續，
      準此，異議人甲○○之另件違規事件（即台南縣警察局南縣警交字第Ｍ000
      00000號舉發違反道路交通管理事件通知單）自九十二年四月二十五日起
      執行易處吊扣駕駛執照三個月至同年七月二十四日後，因異議人甲○○之駕駛
      執照即將於九十二年八月十七日到期，亦無法執行本件（即麻監裁罰字第裁七
      五—ＺＤ0000000號裁決書）違規事件之易處吊扣駕駛執照，至為明確
      。
（四）綜上所述可知，本件異議人有於右述時、地，駕駛前開自小客車在高速公路超
      速行駛之違規事實，既可認定，且未經主管機關即交通部公路總局嘉義區監理
      所麻豆監理站執行易處吊扣駕駛執照手續，則交通部公路總局嘉義區監理所麻
      豆監理站據此引用道路交通管理處罰條例第三十三條第一項、第六十三條第一
      項第一款規定，而裁處異議人罰鍰新臺幣六千元，並記違規點數一點，於法本
      無不當，至本件異議經核並無理由，故應予駁回。
四、據上論斷，應依道路交通案件處理辦法第十九條，裁定如主文。
中      華      民      國    九十三    年      九      月     三十     日
                                  臺灣臺南地方法院交通法庭
              法  官  鄭燕璘
右正本證明與原本無異。
如不服本裁定應於送達後五日內向本院提出抗告狀。
                                      書記官  陳金堂
中      華      民      國    九十三    年      十      月       六     日
